臺灣嘉義地方法院民事判決
111年度嘉簡字第7號
原      告  蔡坤寶  
訴訟代理人  蔡麗梅  
被      告  林巧梅  


訴訟代理人  吳箱    

            林家薇  
上列當事人間請求拆屋還地事件，本院於民國111年8月9日言詞
辯論終結，判決如下：
    主  文
被告應將坐落嘉義縣○○鄉○○段○○○○段000○00地號土地上如嘉義縣
水上地政事務所111年5月17日複丈成果圖即附圖所示面積4 平方
公尺之遮棚拆除，並將上開土地返還予原告。
訴訟費用由被告負擔。
本判決得假執行。
    事實及理由
一、原告主張：坐落嘉義縣○○鄉○○段○○○○段000000地號土地(下
    稱系爭土地)為原告所有，與被告所有坐落同段252-60地號
    土地及其上建物即門牌號碼為嘉義縣○○鄉○○路○段000巷00弄
    00號房屋(下稱系爭房屋)相鄰，惟查系爭房屋之遮雨棚越界
    而無權占用系爭土地，致原告權益受有損害，爰依民法第76
    7條第1項規定，請求被告拆除遮雨棚，並將占用部分土地返
    還原告等語。並聲明：被告應將坐落於系爭土地上如附圖即
    嘉義縣水上地政事務所111年5月17日土地複丈成果圖所示虛
    線部分面積4平方公尺之遮雨棚拆除騰空後，並將上開占用
    之土地返還原告。
二、被告則以：原告好幾次有說要賣土地，只是價錢談不攏，同
    意拆除，但需要確認占用的範圍等語。　　
三、法院之判斷：按當事人於言詞辯論時為訴訟標的之認諾者，
    應本於其認諾為該當事人敗訴之判決。民事訴訟法第384條
    定有明文，而該條所謂為訴訟標的之認諾，乃指被告對于原
    告依訴之聲明所為關于某法律關係之請求，向法院為承認者
    而言，其承認須於言詞辯論時為之，始生訴訟法上認諾之效
    力。且上訴人既於言詞辯論時為訴訟標的之認諾，法院即應
    不調查被上訴人所主張為訴訟標的之法律關係是否果屬存在
    ，而以認諾為該上訴人敗訴之判決基礎(最高法院44年台上
    字第843號及45年台上字第31號民事判例意旨可資參照)。本
    件原告起訴請求如主文第一項所示，業經被告訴訟代理人於
    111年8月9日言詞辯論期日當庭表示同意原告之請求，並經
    記明筆錄在卷（見本院卷第105頁），可見被告對原告起訴
    聲明所為法律關係之主張為承認之意思表示，應已發生對訴
    訟標的法律關係之認諾，故本院即應本於該項認諾而為被告
    敗訴之判決。從而，原告請求被告拆除系爭地上物、並將占
    用之土地返還，為有理由，應予准許。 
四、本件係本於被告認諾所為判決，應適用民事訴訟法第389 條
    第1 項第1 款規定，依職權宣告假執行。至原告雖陳明願供
    擔保聲請假執行，僅促使法院職權發動，不另為假執行准駁
    之諭知。
五、訴訟費用負擔之依據：民事訴訟法第78條。
中　　華　　民　　國　　111 　年　　8 　　月　　23　　日
                          臺灣嘉義地方法院嘉義簡易庭
                                  法　官　陳思睿
以上正本係照原本作成。
如對本判決上訴，須於判決送達後20日內向本庭（嘉義市文化路
308之1號）提出上訴狀（均須按他造當事人之人數附繕本）。如
委任律師提起上訴者，應一併繳納上訴審裁判費。
中　　華　　民　　國　　111 　年　　8 　　月　　23　　日
                                  書記官  周瑞楠